臺灣新竹地方法院刑事宣示判決筆錄　　100年度審訴字第78號
公　訴　人　臺灣新竹地方法院檢察署檢察官
被　　　告　黃繹成
指定辯護人　本院公設辯護人林建和
上列被告因違反毒品危害防制條例案件，前經臺灣新竹地方法院
檢察署檢察官為緩起訴處分（98年度毒偵字第1159號、99年度毒
偵字第506 號、第625 號、第771 號），被告於緩起訴期間內，
有未完成戒癮治療、精神治療、心理輔導或其他適當之處遇及違
反檢察官諭知預防再犯所為命令之事實，經檢察官依職權撤銷原
處分（99年度撤緩字第194 號）續行偵查提起公訴（99年度撤緩
毒偵字第35號）後，聲請改依協商程序而為判決，本院於中華民
國100 年9 月30日下午4 時，在本院刑事第十一法庭宣示判決，
出席職員如下：
　　　　　　　　審判長法　官　劉兆菊
　　　　　　　　　　　書記官　林兆嘉
　　　　　　　　　　　通　譯　鄭敏郎
法官起立朗讀判決主文、犯罪事實要旨、處罰條文，及告以上訴
限制、期間並提出上訴狀之法院，且諭知記載其內容：
一、主  文：
    黃繹成施用第一級毒品，處有期徒刑陸月，如易科罰金，以
    新臺幣壹仟元折算壹日。又施用第二級毒品，處有期徒刑肆
    月，如易科罰金，以新臺幣壹仟元折算壹日；扣案之玻璃球
    吸食器壹組，沒收之。又施用第二級毒品，處有期徒刑肆月
    ，如易科罰金，以新臺幣壹仟元折算壹日；扣案之玻璃球吸
    食器壹組，沒收之。又施用第二級毒品，處有期徒刑肆月，
    如易科罰金，以新臺幣壹仟元折算壹日；扣案之玻璃球吸食
    器壹組，沒收之。應執行有期徒刑壹年貳月，如易科罰金，
    以新臺幣壹仟元折算壹日；扣案之玻璃球吸食器壹組，沒收
    之。
二、犯罪事實要旨：
（一）黃繹成前於民國97年間，因施用第二級毒品案件，經本院
      於97年9月12日以97年度毒聲字第284號裁定送觀察、勒戒
      後，因認無繼續施用毒品之傾向，而於97年11月20日執行
      完畢釋放出所，並經臺灣新竹地方法院檢察署檢察官於同
      日以97年度毒偵字第1573號為不起訴處分確定。
（二）詎黃繹成仍不知悔改，於前開觀察勒戒執行完畢釋放出所
      後5年內，分別為下列施用毒品犯行：
  １、復基於施用第一級毒品海洛因之犯意，於98年5 月7 日某
      不詳時間，在新竹縣北埔鄉○○街92巷16號住處內，以將
      第一級毒品海洛因摻入香菸內點燃後吸取煙霧之方式，非
      法施用第一級毒品海洛因1 次。因黃繹成為毒品調驗人口
      ，經警通知黃繹成於98年5 月8 日下午5 時5 分許，到新
      竹縣警察局竹東分局北埔分駐所採集尿液送驗後，結果呈
      嗎啡陽性反應，始查悉上情。
  ２、復基於施用第二級毒品甲基安非他命之犯意，於98年10月
      22日上午某不詳時間，在新竹縣北埔鄉○○街92巷16號住
      處內，以將第二級毒品甲基安非他命放入吸食器內燒烤後
      吸取煙霧之方式，非法施用第二級毒品甲基安非他命1 次
      ，經警通於98年10月22日下午3 時5 分許，在新竹縣警察
      局刑事警察大隊偵一隊內採集其尿液送驗後，因鑑驗結果
      呈甲基安非他命陽性反應，始查悉上情。
  ３、復基於施用第二級毒品甲基安非他命之犯意，於99年1 月
      10日上午10時許，在新竹縣北埔鄉○○街92巷16號住處內
      ，以將第二級毒品甲基安非他命放入吸食器內燒烤後吸取
      煙霧之方式，非法施用第二級毒品甲基安非他命1 次，因
      黃繹成為毒品調驗人口，經警通知黃繹成於99年1 月10日
      晚間8 時15分許，到新竹縣警察局竹東分局北埔分駐所採
      集尿液送驗後，因鑑驗結果呈安非他命、甲基安非他命陽
      性反應，始查悉上情。
  ４、復基於施用第二級毒品甲基安非他命之犯意，於99年3 月
      17日晚間7 時20分許為警採尿時起往前回溯96小時內之某
      時，在新竹縣北埔鄉○○街92巷16號住處內，以將第二級
      毒品甲基安非他命放入吸食器內燒烤後吸取煙霧之方式，
      非法施用第二級毒品甲基安非他命1 次，嗣經警於99年3
      月17日下午5 時50分許，持搜索票在上揭黃繹成之住處內
      查獲玻璃球吸食器1 組，復採集尿液送驗後，因鑑驗結果
      呈甲基安非他命陽性反應，始查悉上情。
（三）案經新竹縣政府警察局竹東分局報告及新竹縣政府警察局
      移送臺灣新竹地方法院檢察署檢察官偵查起訴後，經檢察
      官聲請認罪協商判決，由本院合議庭裁定由受命法官獨任
      改依協商程序而為判決。
三、處罰條文：
    毒品危害防制條例第10條第1 項、第2 項，刑法第11條前段
    、第51條第5 款、第41條第1 項前段、第2 項、第8 項、第
    38條第1 項第2 款、第3 項。
四、沒收之諭知：為警所扣得之玻璃球吸食器1 組（保管字號：
    100 年度院保字第98號，扣押物品清單見本院卷第7 頁），
    係被告黃繹成所有且供其每次施用第二級毒品所用之物，業
    據被告黃繹成供承在卷（見本院卷第58頁背面），爰依刑法
    第38 條 第1 項第2 款規定，宣告沒收之。
五、協商判決除有刑事訴訟法第455 條之4 第1 項第1 款於本訊
    問程序終結前，被告撤銷協商合意或檢察官撤回協商聲請者
    ；第2 款被告協商之意思非出於自由意志者；第4 款被告所
    犯之罪非第455 條之2 第1 項所定得以協商判決者；第6 款
    被告有其他較重之裁判上一罪之犯罪事實者；第7 款法院認
    應諭知免刑或免訴、不受理者情形之一，及違反同條第2 項
    「法院應於協商合意範圍內為判決；法院為協商判決所科之
    刑，以宣告緩刑或2 年以下有期徒刑、拘役或罰金為限」之
    規定者外，檢察官與被告均不得上訴。
六、如有前項得上訴之情形，得自收受宣示判決筆錄送達之日起
    10日內，向本院提出上訴書狀，上訴於第二審法院。
本案經檢察官洪期榮到庭執行職務。
中    華    民    國    100    年    9    月    30    日
                  刑事第九庭    書  記  官  林兆嘉
                                審判長法官  劉兆菊
以上筆錄正本係照原本作成。
中    華    民    國    100    年    9    月    30    日
                                書  記  官  許榮成
附錄本案論罪科刑法條：
毒品危害防制條例第10條
施用第一級毒品者，處6月以上5年以下有期徒刑。
施用第二級毒品者，處3年以下有期徒刑。